臺灣高等法院臺南分院刑事判決
上　訴　人　臺灣臺南地方法院檢察署檢察官
上　訴　人
即　被　告　玄○○
選任辯護人　何建宏　律師
被　　　告　戊○○
上列上訴人因被告竊盜等案件，不服臺灣臺南地方法院九十四年
度訴字第六六八號中華民國九十四年七月二十九日第一審判決（
起訴案號：臺灣臺南地方法院檢察署九十三年度偵字第九六０二
號、九十四年度偵字第二００六號），提起上訴，本院判決如下
：
    主  文
上訴駁回。
    事  實
一、玄○○與楊銘鑑（已判刑確定）基於意圖為自己不法所有之
    常業竊盜及恐嚇取財之概括犯意聯絡，自民國（下同）九十
    三年三月間某日起，共組竊鴿勒贖集團，謀議在臺南縣山區
    架設網具，竊鴿勒贖，謀議底定，即由楊銘鑑透過知情而有
    幫助犯意之葉添旺（已判刑確定）以每本郵局帳戶六千元之
    價格（均含存摺、提款卡、印章及密碼），向亦知情而有幫
    助犯意之張明朝、陳淑雅（以上二人已判刑確定），收購張
    明朝二人在郵局所開戶依序為局號000000-0號、帳號000000
    -0號、局號000000 -0號、帳號000000-0號之帳戶，楊銘鑑
    並依賽鴿平日訓練飛行之路徑，在臺南縣大內鄉環湖村環湖
    山區，架設捕鴿網具，趁鴿主訓練鴿子放飛之際，以捕鴿網
    具竊取鴿子後，藏匿於坐落臺南縣大內鄉○○段一六六之十
    地號土地之樹下雞籠內，由楊銘鑑依竊得之鴿子腳環編號及
    鴿主之電話號碼，以玄○○所交付之0000000000
    號行動電話（含ＳＩＭ卡一張）一支，於附表所示之時間，
    撥打電話予如附表所示之壬○○、庚○○、丁○○等三十一
    位鴿主恐嚇稱：必須依其指示，匯款至張明朝或陳淑雅之上
    開郵局帳戶內，否則要將賽鴿殺死等語，而以每隻鴿子新臺
    幣（下同）一千多元至六千多元不等之價格向如附表所示之
    壬○○、庚○○、丁○○等三十一位鴿主恐嚇取財，致使如
    附表所示之壬○○、庚○○、丁○○等鴿主因而心生畏怖，
    而依其指示匯入如附表所示之款項至張明朝、陳淑雅之上開
    郵局帳戶內（被害人、勒贖時間、失竊鴿數、匯款金額、匯
    款帳戶、匯款局號、匯款帳號、被勒贖電話等，均詳如附表
    所示），迨壬○○、庚○○、丁○○等鴿主依其指示匯款至
    張明朝、陳淑雅帳戶後，旋由楊銘鑑或由玄○○持提款卡至
    臺南縣善化郵局、玉井農會等處之自動櫃員機將壬○○、庚
    ○○、丁○○等三十一位鴿主之匯款提領一空。嗣於九十三
    年七月六日上午十一時二十分許，為警循線查獲。
二、案經臺南縣警察局玉井分局報告臺灣臺南地方法院檢察署檢
    察官偵查起訴。
    理  由
壹、有罪部分（即被告玄○○部分）：
一、訊據上訴人即被告玄○○（下稱被告）固供承曾持被告楊銘
    鑑所交付之提款卡，幫楊銘鑑至金融機關提款等情，惟矢口
    否認有何前揭恐嚇取財等不法犯行，辯稱：伊沒有與楊銘鑑
    等謀議、收購郵局帳戶、或與同案被告楊銘鑑在從事竊鴿恐
    嚇取財等不法犯行，伊僅是幫忙被告楊銘鑑提款除中國信託
    之外，玉井農會二次而已，知道楊銘鑑擄鴿勒贖後就沒有幫
    忙他領錢了云云。
二、經查：
  (一)上揭事實，業據被告於九十三年五月十八日警詢中供承：「
    （你有無持他人之提款卡去提領現金？是分別於何時？前往
    何處提領現金？）有1.於九十三年四月十日十一時三十分許
    ，在台南縣永康市三新紡織公司前中國信託提款機，提領三
    筆，分別是新臺幣（下同）一萬元、五千元、一千元；2.於
    九十三年四月十二日十一時三十分許（按係玉井農會提款機
    提領顯示時間為同日十一時三十三分）至玉井鄉農會提款機
    ，提領二次，分別是一萬五千元、一千元；3.於九十三年四
    月十三日下午一時許（按係玉井農會提款機提領顯示時間為
    同日十三時十分）至玉井鄉農會提款機，提領二次，分別為
    二萬元、一萬三仟元；4.於九十三年四月十四日下午一時許
    （玉井農會提款機提領顯示時間為同日十三時八分）至玉井
    鄉農會提款機，提領一次，為七千元。共四次，八筆，合計
    共提領六萬六千元（按應為七萬二千元始為正確）」、「（
    你如何取得該戶名為張明朝之郵局提款卡《帳號00000
    000000000》？是否認識張明朝？）是我朋友楊明
    鑑給我的，並告知我提款卡的密碼：６５１２，叫我去將該
    帳戶內之所有金額提領一空，我於每次提款後再將交易明細
    表、提款卡及所提領之現金交歸楊明鑑．．．」等語（見警
    卷第二七頁、第二八頁）。又被告與楊銘鑑雙方僅係單純的
    朋友關係，並無特殊之情誼或其他特別之信賴關係，苟非被
    告與楊銘鑑已有前開竊鴿恐嚇取財之犯意聯絡，衡情依一般
    經驗法則，楊銘鑑實無放心將提款卡及密碼交由被告前去提
    款如此多次，且於前開密接之時間內，一再囑咐被告需將帳
    戶內之款項提領一空之理！
  (二)矧被告迭於警詢、偵查及原審審理時坦認其已知悉被告楊銘
    鑑從事竊鴿恐嚇取財之不法犯行，且於原審坦承0000000000
    號行動電話，係伊所交付予楊銘鑑者，其於九十三年五月十
    八日警詢中供承：楊銘鑑曾親口告訴伊向被害鴿主勒索，每
    隻鴿子二千元以上，越北部金額越高等語（見警卷第三二頁
    ）；於九十三年十月十八日偵查中供認：伊知道被告楊銘鑑
    有在抓鴿子，並打電話向被害人付錢等語（詳九十三年度偵
    字第九六０二號偵查卷第四九頁）；又於九十四年七月十五
    日原審審理時自承：伊受被告楊銘鑑之託以提款卡提款時，
    知道楊銘鑑在從事擄鴿勒贖之不法犯行等語（見原審卷第一
    二０頁）。是被告於受楊銘鑑之託，以提款卡提領款項時，
    既已明知楊銘鑑從事竊鴿恐嚇取財之不法犯行，且現今以提
    款卡提領款項之服務，又十分普遍及廣泛，楊銘鑑復自承會
    駕駛自小客車，且其平日之交通工具即為機動輕便之機車（
    見原審卷第九二頁），楊銘鑑大可駕駛自小客車或以機動輕
    便之機車，至金融機關提款，除可省卻麻煩他人提款外，更
    可避免他人將帳戶內之款項提領一空而捲款逃逸，又一般以
    提款卡提款僅須數分鐘即可完成，並非係一耗時費力之程序
    ，一般人實無將提款卡交付與無特殊情誼或信賴關係之他人
    並告知密碼提領之理，足見被告與楊銘鑑係同一竊鴿勒贖集
    團之分子，楊銘鑑方能信賴被告交付提款卡而將帳戶內之被
    害人所匯之款項提領一空。況被告持楊銘鑑所交付之提款卡
    提領款項時，依九十三年四月十二日及同年四月十三日提款
    機提款錄影帶之翻拍照片顯示，被告在二日均載帽子，其中
    九十三年四月十二日提款時有明顯以帽子擋子面貌之舉措，
    此觀之卷附（見警卷第四四頁）該日提款機提款錄影帶之翻
    拍照片即明，另被告復於警詢時自承平日沒有載帽子的習慣
    （詳警卷第三一頁），然於上開提款日，卻刻意載帽子，且
    有以帽子擋其面貌之舉措，足認被告於提款卡提領款項時，
    確已知悉其所提款之款項，係楊銘鑑竊鴿後向被害人恐嚇取
    財被害人所匯入之款項無訛。況被告於警詢中亦直稱伊於九
    十三年四月十二日提領那次所穿之紅色上衣因於五月初時在
    公司上班時為門鎖勾破後即丟棄於垃圾桶，應已被清潔公司
    送走了；另帽子（連宋藍白橘色相關之競選便帽）因置於小
    自貨車後不慎被吹走了等語，足見被告已明認時間、衣物等
    無誤（見警卷第三０頁），嗣於本院審理時否認有於上開於
    九十三年四月十二日在玉井農會提領款項之情，既與其於警
    訊時之供詞不合，且經本院當庭勘驗結果，該人舉措仍認係
    被告提領無訛，被告上開之辯解無非事後畏罪卸責之詞，不
    足採信。又證人即共犯之原審同案被告張明鑑亦坦承伊有請
    被告領錢，提款卡內有多少錢就領出來等情（見原審卷第九
    二頁至九三頁）。益徵原審被告楊銘鑑雖於偵查及原審審理
    時結證稱被告僅是受伊所託以提款卡提款而已，並不知伊從
    事擄鴿勒贖等不法犯行云云，依前揭調查結果，自難遽此證
    述，而為有利於被告之認定。
  (三)此外，復有上開竊鴿現場暨楊銘鑑提款照片十一幀、被告提
    款暨所駕自小貨車照片十六幀、車籍作業系統─查詢認可資
    料一紙、郵政存簿儲金立帳申請書（陳淑雅部分）一紙、郵
    政存簿儲金儲戶申請變更帳戶事項申請書（陳淑雅部分）一
    紙、臺南縣大內鄉農會自動櫃員機交易明細表一紙、郵政國
    內匯款單二六紙、通聯記錄、以局號帳號查詢客戶基本資料
    一紙、客戶歷史交易清單一紙、陳淑雅與張明朝上開郵局帳
    戶客戶歷史交易清單一份、0000000000號行動電
    話持用人資料查詢一紙、中華郵政股份有限公司新營郵局九
    十四年六月二十三日營字第０９４５０８０１１６號函檢送
    之張明朝郵政存簿儲金立帳申請書一紙附卷（詳警卷第二三
    頁、第二四頁、第四四頁至第四九頁、第八四頁、第八九頁
    至第九０頁、第一一四頁至第一一五頁、第一一九頁至第一
    二０頁、第一二四頁至第一二五頁、第一二九頁、第一三三
    頁、第一三四頁、第一三八頁至第一三九頁、第一四三頁至
    第一四四頁、第一四八頁至第一五０頁、第一五四頁至第一
    五五頁、第一五九頁至第一六０頁、第一六四頁至第一六五
    頁、第一六九頁至第一七０頁、第一七四頁、第一七八頁至
    第一七九頁、第一八三頁、第一八七頁至第一八八頁、第一
    九二頁、第一九六頁至第一九七頁、第二０一頁至第二０二
    頁、第二０六頁至第二０七頁、第二一一頁至第二一三頁、
    第二一七頁至第二一八頁、第二二二頁、第二二六頁至第二
    二七頁、第二三一頁至第二三二頁、第二三六頁、第二四０
    頁至第二四一頁、第二四五頁至第二四六頁、第二五０頁至
    第二五一頁、第二五五頁至第二五六頁、第二六０頁至第二
    六五頁；原審卷第三四頁之張明朝郵政存簿儲金立帳申請書
    ）可稽。核與如附表所示被害人壬○○等三十一位鴿主於警
    訊中指訴遭恐嚇取財之情節大致相符（見警卷第一０九頁至
    第二六一頁）。綜上所述，被告前揭所辯，顯係事後避就卸
    責之詞，不足採信，本件事證已臻明確，被告之犯行，洵堪
    認定，應予依法論科。
三、按刑法上所謂常業犯，指反覆以同種類行為為目的之社會活
    動之職業性犯罪而言，至於犯罪所得之多寡，是否恃此犯罪
    為唯一之謀生職業，則非所問，縱令兼有其他職業，仍無礙
    於該常業犯罪之成立，此有最高法院八十五年台上字第五一
    ０號判例要旨可參。查本件被告與原審同案被告楊銘鑑自九
    十三年三月間某日起，佈網竊取如附表被害人之鴿子多達三
    十一次，利用收購之張明朝等上揭帳戶、被告所提供之行動
    電話等作為恐嚇取財之工具，共取得鴿主遭恐嚇之贖金達九
    萬三千餘元（包含被告領取之上揭七萬二千元金額），足恃
    以維生，顯有以竊鴿所得賴以維生以之為常業之犯意甚明。
    故核被告所為，係犯刑法第三百二十二條之常業竊盜罪及第
    三百四十六條第一項之恐嚇取財罪。被告與楊銘鑑、就所犯
    常業竊盜及恐嚇取財罪間，有犯意聯絡及行為之分擔，為共
    同正犯。又被告與楊銘鑑先後多次恐嚇取財犯行，時間緊接
    ，構成要件相同，均顯係基於概括犯意反覆為之，為連續犯
    ，應以一罪論，並依法加重其刑。被告與楊銘鑑所犯常業竊
    盜與連續恐嚇取財罪間，具有方法與結果之牽連關係，為牽
    連犯，應從一重之常業竊盜罪處斷。
四、原審以被告事證已臻明確，因予適用刑法第二十八條、第五
    十六條、第三百二十二條（原判決贅引第三百二十條第一項
    ）、第三百四十六條第一項、第五十五條，罰金罰鍰提高標
    準條例第一條前段，審酌被告之品性、素行、犯罪之動機、
    手段、及不思正業，共同竊捕他人之鴿子並恐嚇他人匯款取
    贖，獲取不法利益，造成三十一名鴿主之損失，犯罪獲利合
    計達九萬三千餘元，且迄未與被害人達成和解賠償損害，以
    及犯罪後未知悔悟態度等一切情狀，量處有期徒刑一年四月
    ，以示懲儆。並敘明另共犯之原審同案被告楊銘鑑用以恐嚇
    被害人之0000000000號行動電話（含ＳＩＭ卡一
    張）一支、供竊鴿之網具等物及供被害人匯入款項之上開被
    告陳淑雅、張明朝之郵局帳戶存摺、印章與提款卡，均未據
    扣案，據楊銘鑑於警詢時供陳：該行動電話一支（含ＳＩＭ
    卡一張），已於九十三年六月初，遭其丟棄於臺南縣大內鄉
    鳴頭二號橋下之溪流內遭水沖走等情，另上開匯入款項之上
    開原審同案被告陳淑雅、張明朝之郵局帳戶存摺、印章與提
    款卡，已於九十三年六月中旬，在其自家廚房前空地遭其全
    部燒毀，灰燼置於垃圾桶內被垃圾車載走等語（見警卷第十
    五頁、十九頁），是上開供犯罪所用之行動電話等物既無證
    據足資證明尚屬存在，為免將來執行發生困難，爰毋庸宣告
    沒收。核其認事用法俱無不合，量刑亦稱妥適。被告上訴意
    旨猶執陳詞否認犯行，指摘原判決違誤不當，請求撤銷原判
    決，並無可取，為無理由，應予駁回。
貳、無罪部分（即被告戊○○部分）：
一、公訴意旨另以：被告戊○○於上揭時、地與楊銘鑑、玄○○
    基於意圖為自己不法所有之常業竊盜及恐嚇取財之概括犯意
    聯絡，共組竊鴿勒贖集團，謀議在臺南縣山區架設網具，竊
    鴿勒贖，謀議底定即由被告戊○○與葉添旺、楊銘鑑並依賽
    鴿平日訓練飛行之路徑，在臺南縣大內鄉環湖村環湖山區，
    架設捕鴿網具，趁鴿主訓練鴿子放飛之際，以網具竊取鴿子
    後，藏匿坐落於臺南縣大內鄉○○段一六六之十地號土地之
    樹下雞籠內，迨被害人宙○○等人依其指示匯款至上揭張明
    朝、陳淑雅帳戶後，旋由楊銘鑑或由玄○○持提款卡至臺南
    縣善化郵局、玉井農會等處之自動櫃員機將被害人宙○○等
    三十一位鴿主之匯款提領一空。再由被告戊○○至上開鴿子
    藏匿處，將所竊得之鴿子放飛。因認被告戊○○與楊銘鑑、
    玄○○共同涉犯刑法第三百二十二條之常業竊盜罪及第三百
    四十六條第一項之恐嚇取財罪嫌云云。
二、按犯罪事實應依證據認定之，無證據不得認定犯罪事實；又
    不能證明被告犯罪者，應諭知無罪之判決，刑事訴訟法第一
    百五十四條第二項、第三百零一條第一項分別定有明文。又
    刑事訴訟法上所謂認定犯罪事實之證據，係指足以認定被告
    確有犯罪行為之積極證據而言，該項證據自須適合於被告犯
    罪事實之認定，始得採為斷罪資料；認定犯罪事實所憑之證
    據，無論係直接證據或間接證據，其為訴訟上之證明，須於
    通常一般之人均不致有所懷疑，而得確信其為真實之程度者
    ，始得據為有罪之認定，倘其證明尚未達到此一程度，而有
    合理之懷疑存在，復無其他調查途徑可尋，法院即應為無罪
    之判決（最高法院二十九年上字第三一０五號、七十六年台
    上字第四九八六號判例參照）。
三、本件公訴人認被告戊○○涉犯前揭常業竊盜及恐嚇取財等不
    法犯行，無非係以被告戊○○供承將竊得之鴿子放走，以及
    玄○○於警詢之供述為其主要論據。訊據被告戊○○固坦承
    曾有受楊銘鑑之託，將置於楊銘鑑田裡雞籠內之鴿子放走之
    事實，惟堅決否認有何前揭公訴人指訴之不法犯行，並辯稱
    ：伊未與楊銘鑑等謀議，並以網具竊取鴿子藏匿在上揭樹下
    ，當天是伊載小孩經過，楊銘鑑請伊放走田裡之鴿子，從未
    向楊銘鑑拿過錢，不知道楊銘鑑在做什麼等語。
四、經查：
  (一)被告戊○○固於九十三年七月二十日警詢時供承：「（你曾
　　否替楊銘鑑放飛渠所有之鴿子？是於何時、何地？在何種情
    形下放飛幾隻鴿子？）有一次，是於九十三年四月某日，我
　　至臺南縣大內鄉環湖村一二０之一號萬花樓麵攤內吃麵時，
  　楊銘鑑叫我去他的酪梨園樹下將雞籠內全部鴿子放飛，幾隻
    我不知道」等語（見警卷第六八頁）；其復於九十三年十月
    十八日偵查中供陳：「（你是否替楊銘鑑將關著的鴿子放飛
　　？）有一次是我去吃東西時遇到楊銘鑑，他請我幫忙將關在
 　 田裡雞籠內的東西放掉」等語（見偵字第九六０二號偵查卷
    第五一頁），然被告戊○○自警、偵訊，原審及本院審理時
    ，均否認知悉楊銘鑑從事竊鴿恐嚇取財等不法犯行，其更非
    竊鴿勒贖集團之成員等語。故而，得否在未能證明被告戊○
    ○知悉楊銘鑑係從事竊鴿恐嚇取財等不法犯行之下，僅以被
    告戊○○受楊銘鑑之託，將鴿子放飛，即遽認被告戊○○與
    楊銘鑑、玄○○，就前揭常業竊盜及恐嚇取財等不法犯行，
    有犯意之聯絡，要非無疑。
  (二)被告玄○○固於警詢時供稱：伊於九十三年四月十三日下午
    一時許，至玉井鄉農會提款後，至環湖村萬花樓麵店將提款
    卡、交易明細表及金額交還與楊銘鑑時，曾親眼目睹楊銘鑑
    拿錢給被告戊○○；另伊於九十三年七月二日十二時四十分
    許，至被告戊○○臺南縣大內鄉環湖村環湖七十八號住處時
    ，被告戊○○曾親口向伊表示被害人宙○○（警詢筆錄誤載
    為楊清雲）失竊之六隻鴿子，係陳志華捕獲後，交由楊銘鑑
    處理，且伊曾於九十三年四月十日，在萬花樓旁龍眼樹下，
    親眼目睹楊銘鑑交代被告戊○○將上開六隻鴿子放行云云（
    詳警卷第五五頁、第五六頁）。然查：
  1.證人陳志華業於警詢時否認有被告玄○○指訴之前揭竊盜犯
    行，其於九十三年七月六日警詢中明確供陳：「（你有無於
    臺南縣大內鄉環湖村山區架設網子捕抓鴿子？）沒有」、「
　 「（警方受理被害人宙○○報案指稱，其所飼養的賽鴿（腳
  　環號碼分別為３２１５７０、３２１５７１、３２１５７２
    、３２１５７４、３２１５７５、３２１５７６）於九十三
    年四月十日飛行途中遭人捕獲，並遭人以被捕獲之賽鴿進行
    恐嚇財物，是否係你所為？）不是」等語（見警卷第六四頁
    ）。難遽認證人陳志華涉有本件竊盜、恐嚇取財等犯行。
  2.原審同案被告楊銘鑑於警詢中亦否認被害人宙○○遭竊之六
    隻鴿子為證人陳志華所交付，並供認上開六隻鴿子均係其所
    捕獲，且被告戊○○並不知其請伊放飛之鴿子，係其所捕獲
    進行恐嚇取財所用，其於九十三年七月二十日警詢中明確供
    述：「（戊○○是否知道其所放飛之鴿子是由你所捕獲進行
    勒贖用？）不知道」、「（據聞楊清雲（榮）所失竊之六隻
    鴿子為陳志華於九十三年四月十日在大內鄉環湖村山區架設
    網子所捕獲再交予你的，你作何解釋？）鴿子是我捕捉的，
    並不是陳志華交給我的」等語（詳警卷第十六頁）。是被告
    玄○○前揭不利於被告戊○○之證述，顯與證人陳志華及楊
    銘鑑於警詢之供述不符，其所為不利於被告戊○○之指訴，
    是否屬實，誠有疑義。且楊銘鑑復於九十四年七月十五日原
    審審理時結證：其請被告戊○○將田裡的東西放掉時，並未
    向被告戊○○表示是什麼東西，更未在萬花樓麵店交付現金
    與被告戊○○等語（見原審卷第九三頁、第九四頁），益徵
    被告玄○○前揭不利於被告戊○○之供述，確有可信性之疑
    慮。
  3.雖被告玄○○於九十四年七月十五日原審審理時結證：伊確
    實曾在萬花樓麵店目睹楊銘鑑將現金交付與被告戊○○，但
    不知道是什麼錢，且被告戊○○周確實有告訴伊被害人宙○
    ○失竊之六隻鴿子，是證人陳志華捕獲後交付與被告楊銘鑑
    處理的，被告楊銘鑑並要被告戊○○將該六隻鴿子放掉等語
    （見原審卷第八七頁至第八九頁）；然其於同一審判期日又
    結證：在萬花樓麵店雖有目睹楊銘鑑請被告戊○○，將田裡
    的東西放走，然並未說明係何種東西，且伊之所以會證稱被
    害人宙○○所失竊之六隻鴿子，係證人陳志華所捕獲，係聽
    別人說的等語（見原審卷第九十頁），核其前後所供已未盡
    一致，且於警詢及原審審理時一再證述之被害人宙○○所失
    竊之六隻鴿子，係由證人陳志華所捕獲乙節，竟係其聽聞而
    來，要難以被告玄○○前揭於警詢時不利於被告戊○○之供
    述，遽入人罪。
五、綜上所述，被告戊○○所為辯解，尚堪採信。公訴意旨所據
    積極證據所為之證明並未達到於通常之人均不致有所懷疑，
    而得確信其為真實之程度，不能遽為被告戊○○有罪之判斷
    。此外，復查無其他積極證據足資認定被告戊○○確有公訴
    人指訴之上開常業竊盜及恐嚇取財等不法犯行，原審以既不
    能證明被告戊○○犯罪諭知無罪之判決，本院經核並無不合
    ，檢察官上訴意旨，仍執陳詞認被告玄○○先後於警詢及原
    審中有不利被告戊○○之證述，且玄○○前後不一之證述係
    因恐被告在庭，致不能自由陳述，雖被告戊○○暫出庭時，
    玄○○又稱伊係聽人家說的等語，係玄○○已受被告在庭之
    影響，又證人陳志華否認竊盜宙○○賽鴿，此因涉及自己是
    否觸犯竊盜犯行，其否認係屬正常云云，未另再舉證以實其
    說，指摘原判決此部分不當，請求撤銷原判決就被告戊○○
    部分，亦為無理由，應予駁回。
據上論結，應依刑事訴訟法第三百六十八條，判決如主文。
本案經檢察官曾銘芳到庭執行職務。
中　　華　　民　　國　　94　　年　　12　　月　　21　　日
              　　刑事第二庭    審判長法  官  葉居正
         　                           法  官  李文福
                                      法  官  莊俊華
以上正本證明與原本無異。
被告戊○○不得上訴。
其餘如不服本判決，應於收受本判決後十日內向本院提出上訴書
狀。其未敘述上訴理由者並得於提起上訴後十日內向本院補提理
由書狀（均須按他造當事人之人數附繕本）「切勿逕送上級法院
」。
　　　　　　　　　　　　　　　　　　　書記官  廖明娟
中　　華　　民　　國　　94　　年　　12　　月　　26　　日
附錄法條：
刑法第三百二十二條：
以犯竊盜罪為常業者，處一年以上七 年以下有期徒刑。
刑法第三百四十六條：
意圖為自己或第三人不法之所有，以恐嚇使人將本人或第三人之
物交付者，處六月以上五年以下有期徒刑，得併科一千元以下罰
金。
以前項方法得財產上不法之利益，或使第三人得之者，亦同。
前二項之未遂犯罰之。
附表：
┌──┬───┬────┬────┬─────────┬────┬───┐
│編號│被害人│勒贖時間│失竊鴿數│匯款帳戶、局號、　│勒贖電話│備註  │
│    │      │　　　　├────┤帳號　　          ├────┤      │
│    │      │        │匯款金額│                  │被勒電話│      │
├──┼───┼────┼────┼─────────┼────┼───┤
│一　│壬○○│九十三年│十四隻（│陳淑雅            │０九二八│有通聯│
│　　│      │四月五日│放回十隻│局號：０一九一二五│九二一八│記錄及│
│    │      │晚上九時├────┤帳號：０一七七六六│八四    │郵政國│
│    │      │五十六分│一萬五千│（見警卷第249頁） ├────┤內匯款│
│    │      │三十八秒│十元    │　                │０六五九│單影本│
│    │      │        │（以梁耿│　                │二００二│各一紙│
│    │      │        │源之名義│　                │一      │      │
│    │      │        │匯款）  │　                │        │      │
├──┼───┼────┼────┼─────────┼────┼───┤
│二　│庚○○│九十三年│一隻（未│陳淑雅            │０九二八│有通聯│
│　　│      │四月五日│放回）  │局號：０一九一二五│九二一八│記錄及│
│    │      │晚上十時├────┤帳號：０一七七六六│八四    │郵政國│
│    │      │五分十二│一千五百│（見警卷第254頁） ├────┤內匯款│
│    │      │秒      │十元    │　                │０九五六│單影本│
│    │      │        │        │　                │三二六八│各一紙│
│    │      │        │        │　                │六七    │      │
├──┼───┼────┼────┼─────────┼────┼───┤
│三　│丁○○│九十三年│一隻（放│陳淑雅            │０九二八│有通聯│
│　　│      │四月五日│回）    │局號：０一九一二五│九二一八│記錄及│
│    │      │晚上十時├────┤帳號：０一七七六六│八四    │郵政國│
│    │      │十分五十│一千六百│（見警卷第230頁） ├────┤內匯款│
│    │      │五秒    │三十元（│　                │０五二六│單影本│
│    │      │        │以陳焜揚│                  │二四六七│各一紙│
│    │      │        │之名義匯│                  │三      │      │
│    │      │        │款）    │                  │        │      │
├──┼───┼────┼────┼─────────┼────┼───┤
│四　│丑○○│九十三年│一隻（放│陳淑雅            │０九二八│有通聯│
│　　│      │四月六日│回）    │局號：０一九一二五│九二一八│記錄及│
│    │      │上午九時├────┤帳號：０一七七六六│八四    │郵政國│
│    │      │十分二十│一千八百│（見警卷第244頁 ）├────┤內匯款│
│    │      │四秒    │元      │                  │０九二二│單影本│
│    │      │        │        │                  │五八九０│各一紙│
│    │      │        │        │                  │八八    │      │
├──┼───┼────┼────┼─────────┼────┼───┤
│五　│黃○○│九十三年│一隻（放│陳淑雅            │０九二八│有通聯│
│　　│      │四月六日│回）    │局號：０一九一二五│九二一八│記錄及│
│    │      │上午九時├────┤帳號：０一七七六六│八四    │郵政國│
│    │      │十六分四│一千八百│（見警卷第224-227 ├────┤內匯款│
│    │      │十七秒  │０三元  │頁）              │０九三三│單影本│
│    │      │        │（以朱啟│                  │二七九四│各一紙│
│    │      │        │賓之名義│                  │四五    │      │
│    │      │        │匯款）  │                  │        │      │
├──┼───┼────┼────┼─────────┼────┼───┤
│六　│Ｃ○○│九十三年│一隻（未│陳淑雅            │０九二八│有通聯│
│　　│      │四月六日│放回）  │局號：０一九一二五│九二一八│記錄及│
│    │      │上午九時├────┤帳號：０一七七六六│八四    │郵政國│
│    │      │二十二分│一千六百│（見警卷第239頁） ├────┤內匯款│
│    │      │二十六秒│０五元  │                  │０九三五│單影本│
│    │      │        │        │                  │四九九五│各一紙│
│    │      │        │        │                  │五八    │      │
├──┼───┼────┼────┼─────────┼────┼───┤
│七　│亥○○│九十三年│二隻（放│陳淑雅            │０九二八│有通聯│
│    │      │四月七日│回）    │局號：０一九一二五│九二一八│記錄及│
│    │      │下午七時├────┤帳號：０一七七六六│八四    │郵政國│
│    │      │四十三分│二千十元│（見警卷第185頁） ├────┤內匯款│
│    │      │五十二秒│        │                  │０四七二│單影本│
│    │      │        │        │                  │三三七一│各一紙│
│    │      │        │        │                  │八　    │      │
├──┼───┼────┼────┼─────────┼────┼───┤
│八　│酉○○│九十三年│一隻（放│陳淑雅            │０九二八│有通聯│
│    │      │四月七日│回）    │局號：０一九一二五│九二一八│記錄及│
│    │      │下午七時├────┤帳號：０一七七六六│八四    │郵政國│
│    │      │四十四分│一千六百│（見警卷第204頁） ├────┤內匯款│
│    │      │二十秒  │元      │                  │０九六三│單影本│
│    │      │        │        │                  │四九０五│各一紙│
│    │      │        │        │                  │九八    │      │
├──┼───┼────┼────┼─────────┼────┼───┤
│九  │宙○○│九十三年│六隻（放│張明朝            │０九二八│有通聯│
│    │      │四月十日│回四隻）│局號：０一九一二四│九二一八│記錄及│
│    │      │下午一時├────┤帳號：０三三一三八│八四    │轉帳收│
│    │      │四分六秒│六千四百│（見警卷第110-115 ├────┤據各一│
│    │      │        │元      │頁）              │０六五七│紙    │
│    │      │        │        │                  │六五四五│      │
│    │      │        │        │                  │六      │      │
├──┼───┼────┼────┼─────────┼────┼───┤
│十　│卯○○│九十三年│一隻（放│張明朝            │０九二八│有通聯│
│    │      │四月十日│回）    │局號：０一九一二四│九二一八│記錄及│
│    │      │下午一時├────┤帳號：０三三一三八│八四    │郵政國│
│    │      │二十分四│一千八百│（見警卷第117頁） ├────┤內匯款│
│    │      │十五秒  │零八元  │                  │０九三三│單影本│
│    │      │        │        │                  │二九四九│各一紙│
│    │      │        │        │                  │二七    │      │
├──┼───┼────┼────┼─────────┼────┼───┤
│十一│未○○│九十三年│二隻（放│張明朝            │０九二八│有通聯│
│    │      │四月十日│回）    │局號：０一九一二四│九二一八│記錄及│
│    │      │下午一時├────┤帳號：０三三一三八│八四    │郵政國│
│    │      │三十二分│四千零九│（見警卷第122頁） ├────┤內匯款│
│    │      │許      │元      │                  │０九五二│單影本│
│    │      │        │        │                  │０三五四│各一紙│
│    │      │        │        │                  │九九    │      │
├──┼───┼────┼────┼─────────┼────┼───┤
│十二│申○○│九十三年│一隻（放│張明朝            │０九二八│有通聯│
│    │      │四月十日│回）    │局號：０一九一二四│九二一八│記錄一│
│    │      │下午一時├────┤帳號：０三三一三八│八四    │紙    │
│    │      │三十九分│六千六百│（見警卷第126-127 ├────┤      │
│    │      │三十五秒│元      │頁）              │０四七三│      │
│    │      │        │        │                  │五一八九│      │
│    │      │        │        │                  │０      │      │
├──┼───┼────┼────┼─────────┼────┼───┤
│十三│巳○○│九十三年│一隻（未│張明朝            │０九二八│有通聯│
│    │（起訴│四月十日│放回）  │局號：０一九一二四│九二一八│記錄及│
│    │書誤載│下午一時├────┤帳號：０三三一三八│八四    │郵政國│
│    │為莊遙│四十八分│一千八百│（見警卷第131頁） ├────┤內匯款│
│    │豐）  │三秒    │十元    │                  │０四七七│單影本│
│    │      │        │        │                  │七七九四│各一紙│
│    │      │        │        │                  │七      │      │
├──┼───┼────┼────┼─────────┼────┼───┤
│十四│宇○○│九十三年│一隻（放│陳淑雅            │０九二八│有通聯│
│　　│      │四月十一│回）    │局號：０一九一二五│九二一八│記錄及│
│    │      │日上午十├────┤帳號：０一七七六六│八四    │郵政國│
│    │      │時十三分│二千十元│（見警卷第215頁） ├────┤內匯款│
│    │      │十九秒  │（以黃彥│                  │０九三九│單影本│
│    │      │        │鈞之名義│                  │四七四一│各一紙│
│    │      │        │匯款）  │                  │一六    │      │
├──┼───┼────┼────┼─────────┼────┼───┤
│十五│午○○│九十三年│一隻（放│張明朝            │０九二八│有通聯│
│    │      │四月十二│回）    │局號：０一九一二四│九二一八│記錄及│
│    │      │日上午九├────┤帳號：０三三一三八│八四    │郵政國│
│    │      │時十九分│二千零二│（見警卷第136頁） ├────┤內匯款│
│    │      │二十六秒│十元    │                  │０四八五│單影本│
│    │      │        │        │                  │二七五一│各一紙│
│    │      │        │（以沈弘│                  │三      │      │
│    │      │        │哲名義匯│                  │        │      │
│    │      │        │款）    │                  │        │      │
├──┼───┼────┼────┼─────────┼────┼───┤
│十六│癸○○│九十三年│二隻（放│陳淑雅            │０九二八│有通聯│
│    │      │四月十二│回）    │局號：０一九一二五│九二一八│記錄及│
│    │      │日上午九├────┤帳號：０一七七六六│八四    │陳淑雅│
│    │      │時三十六│四千二百│（見警卷第209頁） ├────┤帳戶交│
│    │      │分五十五│０五元  │                  │０九一０│易清單│
│    │      │秒      │（以尤佳│                  │四九二二│影本各│
│    │      │        │琪名義匯│                  │五六    │一紙  │
│    │      │        │款）    │                  │        │      │
├──┼───┼────┼────┼─────────┼────┼───┤
│十七│江聰銘│九十三年│一隻（放│陳淑雅            │０九二八│有通聯│
│    │      │四月十二│回）    │局號：０一九一二五│九二一八│記錄及│
│    │      │日上午十├────┤帳號：０一七七六六│八四    │郵政國│
│    │      │時二十四│一千七百│（見警卷第194頁） ├────┤內匯款│
│    │      │分二十秒│元      │                  │０九二一│單影本│
│    │      │        │        │                  │六五五七│各一紙│
│    │      │        │        │                  │八五    │      │
├──┼───┼────┼────┼─────────┼────┼───┤
│十八│辰○○│九十三年│五隻（放│陳淑雅            │０九二八│有通聯│
│    │      │四月十三│回）    │局號：０一九一二五│九二一八│記錄及│
│    │      │日上午十├────┤帳號：０一七七六六│八四    │郵政國│
│    │      │時二分四│七千元  │（見警卷第199-202 ├────┤內匯款│
│    │      │十六秒  │        │頁）              │０九三三│單影本│
│    │      │        │        │                  │六七九０│各一紙│
│    │      │        │        │                  │九０    │      │
├──┼───┼────┼────┼─────────┼────┼───┤
│十九│Ａ○○│九十三年│二隻（放│陳淑雅            │０九二八│有通聯│
│　　│      │四月十三│回）    │局號：０一九一二五│九二一八│記錄及│
│    │      │日上午十├────┤帳號：０一七七六六│八四    │郵政國│
│    │      │時二十六│四千一百│（見警卷第258-261 ├────┤內匯款│
│    │      │分二十五│元      │頁）              │０九二二│單影本│
│    │      │秒      │        │                  │０六八八│各一紙│
│    │      │        │        │                  │五八    │      │
├──┼───┼────┼────┼─────────┼────┼───┤
│二十│天○○│九十三年│一隻（放│張明朝            │０九二八│有通聯│
│    │      │四月十三│回）    │局號：０一九一二四│九二一八│記錄及│
│    │      │日上午十├────┤帳號：０三三一三八│八四    │郵政國│
│    │      │時四十一│二千零三│（見警卷第141頁） ├────┤內匯款│
│    │      │分四十八│十元    │                  │０四七二│單影本│
│    │      │秒      │        │                  │七九五五│各一紙│
│    │      │        │        │                  │八      │      │
├──┼───┼────┼────┼─────────┼────┼───┤
│二一│甲○○│九十三年│一隻（放│張明朝            │０九二八│有通聯│
│    │      │四月十三│回）    │局號：０一九一二四│九二一八│記錄及│
│    │      │日上午十├────┤帳號：０三三一三八│八四    │郵政國│
│    │      │時四十四│一千八百│（見警卷第146頁） ├────┤內匯款│
│    │      │分三十四│元      │                  │０四七一│單影本│
│    │      │秒      │        │                  │一三七０│各一紙│
│    │      │        │        │                  │五      │      │
├──┼───┼────┼────┼─────────┼────┼───┤
│二二│寅○○│九十三年│一隻（放│張明朝            │０九二八│有通聯│
│    │      │四月十三│回）    │局號：０一九一二四│九二一八│記錄及│
│    │      │日上午十├────┤帳號：０三三一三八│八四    │郵政國│
│    │      │時五十八│二千零八│（見警卷第152頁） ├────┤內匯款│
│    │      │分四十五│十元    │                  │０九三二│單影本│
│    │      │秒      │        │                  │六七九一│各一紙│
│    │      │        │        │                  │七八    │      │
├──┼───┼────┼────┼─────────┼────┼───┤
│二三│乙○○│九十三年│一隻（放│張明朝            │０九二八│有通聯│
│    │      │四月十三│回）    │局號：０一九一二四│九二一八│記錄及│
│    │      │日上午十├────┤帳號：０三三一三八│八四    │郵政國│
│    │      │一時十分│二千二百│（見警卷第157頁） ├────┤內匯款│
│    │      │三秒    │十元    │                  │０九五三│單影本│
│    │      │        │        │                  │二一０九│各一紙│
│    │      │        │        │                  │九八    │      │
├──┼───┼────┼────┼─────────┼────┼───┤
│二四│Ｄ○○│九十三年│一隻（放│張明朝            │０九二八│有通聯│
│    │      │四月十三│回）    │局號：０一九一二四│九二一八│記錄及│
│    │      │日上午十├────┤帳號：０三三一三八│八四    │郵政國│
│    │      │一時十六│二千二百│（見警卷第162頁） ├────┤內匯款│
│    │      │分五十三│十五元  │                  │０九二一│單影本│
│    │      │秒      │        │                  │三八七三│各一紙│
│    │      │        │        │                  │二五    │      │
├──┼───┼────┼────┼─────────┼────┼───┤
│二五│地○○│九十三年│一隻（放│張明朝            │０九二八│有通聯│
│    │      │四月十三│回）    │局號：０一九一二四│九二一八│記錄及│
│    │      │日下午一├────┤帳號：０三三一三八│八四    │郵政國│
│    │      │時五十九│一千八百│（見警卷第167頁） ├────┤內匯款│
│    │      │分二十七│０一元  │                  │０九二０│單影本│
│    │      │秒      │        │                  │六九００│各一紙│
│    │      │        │        │                  │二四    │      │
├──┼───┼────┼────┼─────────┼────┼───┤
│二六│丙○○│九十三年│一隻（放│張明朝            │０九二八│有通聯│
│    │      │四月十四│回）    │局號：０一九一二四│九二一八│記錄一│
│    │      │日上午十├────┤帳號：０三三一三八│八四    │紙    │
│    │      │一時一分│二千０五│（見警卷第172頁） ├────┤      │
│    │      │四十五秒│元      │                  │０九六三│      │
│    │      │        │        │                  │００四九│      │
│    │      │        │        │                  │一五    │      │
├──┼───┼────┼────┼─────────┼────┼───┤
│二七│辛○○│九十三年│二隻（放│張明朝            │０九二八│有通聯│
│    │      │四月十四│回）    │局號：０一九一二四│九二一八│記錄及│
│    │      │日上午十├────┤帳號：０三三一三八│八四    │郵政國│
│    │      │一時二分│三千元　│（見警卷第176頁） ├────┤內匯款│
│    │      │三十六秒│        │　                │０九三三│單影本│
│    │      │　　　　│（以林先│　                │五九九０│各一紙│
│    │      │　　　　│生名義匯│　                │００    │      │
│    │      │　　    │款）    │　                │        │      │
├──┼───┼────┼────┼─────────┼────┼───┤
│二八│子○○│九十三年│一隻（放│張明朝            │０九二八│有國內│
│    │      │四月十六│回）    │局號：０一九一二四│九二一八│匯款單│
│    │      │日　　　├────┤帳號：０三三一三八│八四　  │影本一│
│    │      │　　　　│二千二百│（見警廾第181頁） ├────┤紙    │
│    │      │　　　　│元      │                  │不詳　　│      │
├──┼───┼────┼────┼─────────┼────┼───┤
│二九│戌○○│九十三年│一隻（放│陳淑雅            │０九二八│有郵政│
│    │      │四月十六│回）    │局號：０一九一二五│九二一八│國內匯│
│    │      │日      ├────┤帳號：０一七七六六│八四    │款單影│
│    │      │        │一千八百│（見警卷第190頁） ├────┤本各一│
│    │      │        │元      │                  │不詳    │紙    │
├──┼───┼────┼────┼─────────┼────┼───┤
│三十│己○○│九十三年│一隻（放│陳淑雅            │０九一八│有郵政│
│　　│      │四月十六│回）    │局號：０一九一二五│二九一八│國內匯│
│    │      │日      ├────┤帳號：０一七七六六│八四    │款單影│
│    │      │        │二千０二│（見警卷第234頁） ├────┤本一紙│
│    │      │        │元      │                  │０六二六│      │
│    │      │        │        │                  │二六０七│      │
│    │      │        │        │                  │０      │      │
├──┼───┼────┼────┼─────────┼────┼───┤
│三一│Ｂ○○│九十三年│一隻（放│陳淑雅            │０九二八│有郵政│
│　　│      │四月二十│回）    │局號：０一九一二五│二九一八│國內匯│
│    │      │日      ├────┤帳號：０一七七六六│八四    │款單影│
│    │      │        │一千五百│（見警卷第220頁） ├────┤本一紙│
│    │      │        │元      │                  │０九二九│      │
│    │      │        │        │                  │六二九三│      │
│    │      │        │        │                  │八七    │      │
└──┴───┴────┴────┴─────────┴────┴───┘
